臺灣臺北地方法院刑事判決　　　　　　　95年度訴字第1484號
公　訴　人　臺灣臺北地方法院檢察署檢察官
被　　　告　乙○○
　　　　　　丙○○
上二人共同
指定辯護人　本院公設辯護人　沈芳萍
被　　　告　甲○○
　　　　　　　　　　(現另案於臺灣宜蘭監獄執行中)
指定辯護人　本院公設辯護人 林盛煌
上列被告等人因偽造文書等案件，經檢察官提起公訴 (九十四年
度偵字第四五０九號)，嗣因被告等人就被訴事實為有罪之陳述
，經公訴人聲請於審判外進行協商程序，本院合議庭予以同意，
並裁定由受命法官獨任進行協商程序，茲判決如下：
    主  文
乙○○共同連續行使偽造之公文書，足以生損害於公眾及他人，
處有期徒刑壹年肆月。
鍾盛企業有限公司員工在職證明書上公司印文及負責人鍾瑞卿之
印文各壹枚均沒收。
丙○○共同行使偽造之私文書，足以生損害於他人，處有期徒刑
伍月，如易科罰金，以銀元參佰元 (即新臺幣玖佰元)折算壹日
。
甲○○共同行使偽造之私文書，足以生損害於他人，處有期徒刑
肆月，如易科罰金，以銀元參佰元 (即新臺幣玖佰元)折算壹日
。
    事  實
一、被告乙○○、丙○○、甲○○等人之犯罪事實、證據並所犯
    法條均如附件起訴書所載，並補充如下：
(一)被告乙○○於民國八十六年間因違反麻醉藥品管理條例案件
    ，經法院判處有期徒刑四月，於八十七年五月八日易科罰金
    執行完畢，八十八年間再因違反槍砲彈藥刀械管制條例案件
    ，經法院判處有期徒刑一年一月併科罰金新臺幣六萬元確定
    ，八十九年間因偽造文書案件，經本院判處有期徒刑一年四
    月，八十九年間再因違反毒品危害防制條例經法院判處有期
    徒刑七月，上開三罪，經本院以九十年度聲字第二０八七號
    裁定定應執行之刑二年九月，於九十二年三月二十日縮短刑
    期假釋出監，其於假釋期間再犯罪，九十二年間因偽造文書
    案件，經法院判處有期徒刑五月，九十三年間因違反毒品危
    害防制條例經法院判處有期徒刑一年，上開二罪定其應執行
    之刑一年三月，前開假釋亦經撤銷，連同殘刑七月二十二日
    ，於九十五年三月十五日縮短刑期執行完畢(非累犯)。
(二)被告丙○○、甲○○雖有前案紀錄，惟於本案行為時，未構
    成累犯。
(三)與被告乙○○具有共犯關係之被告丁○○ (業經本院於九十
    六年一月二十九日判處有期徒刑一年二月)所持以行使之鍾
    盛企業有限公司員工在職證明書上公司印文及負責人鍾瑞卿
    之印文 (見調查局卷一第一百七十三頁)，係屬偽造，業據
    鍾瑞卿陳述在卷，爰依刑法第二百十九條之規定宣告沒收。
    至於被告丙○○持以行使之特工科技股份有限公司在職證明
    書上之公司印文及負責人印文、各類所得扣繳憑單暨免扣繳
    單上之公司及負責人印文；被告甲○○持以行使之世界精英
    國際網路多媒體股份有限公司在職證明書上之公司印文及負
    責人印文、各類所得扣繳憑單暨免扣繳單上之公司及負責人
    印文，均不能證明係屬偽造，此部分爰均不為沒收之諭知。
    其餘，本案被告丙○○等人持以行使之偽造文書均已交付予
    富邦銀行審核，非屬其等所有，均不另為沒收之諭知。
二、本件經檢察官與被告乙○○、丙○○、甲○○等人於審判外
    達成協商之合意且被告乙○○、丙○○、甲○○等人已認罪
    ，其合意內容為：
(一)被告乙○○願受科刑範圍為有期徒刑一年四月。
(二)被告丙○○願受科刑範圍為有期徒刑五月，得易科罰金。
(三)被告甲○○願受科刑範圍為有期徒刑四月，得易科罰金。
(四)告訴人臺北富邦商業銀行股份有限公司之代理人亦當庭表示
    告訴人對於檢察官與被告乙○○、丙○○、甲○○等人協商
    之刑度無意見。
(五)經查，上開協商合意並無刑事訴訟法第四百五十五條之四
     第一項所列情形之一，檢察官聲請改依協商程序而為判決
     ，本院爰不經言詞辯論，於協商合意範圍內為協商判決，
     合予敘明。
三、應適用之法條：
    刑事訴訟法第四百五十五條之四第二項、第四百五十五條之
    八，刑法第二條第一項前段、刑法第二十八條、第二百十六
    條、第二百十條、第二百十一條、第二百十二條、第三百三
    十九條第一項、第二百十九條、修正前刑法第五十五條、第
    五十六條、第四十一條第一項、修正前罰金罰鍰提高標準條
    例第二條、現行法規所定貨幣單位折算新臺幣條例第二條、
    刑法施行法第一條之一。
四、本判決除有刑事訴訟法第四百五十五條之四第一項第一款、
    第二款、第四款、第六款、第七款所定情形之一，或違反同
    條第二項規定者外，不得上訴。
五、本案經檢察官涂永欽到庭執行職務。
六、如不服本件判決，得自收受判決送達之日起十日內，向本院
    提出上訴書狀，上訴於第二審法院。
中    華    民    國  九十六   年   五   月  三   日
                          刑事第九庭  法  官  蘇素娥
上正本證明與原本無異。
                                      書記官  林妙穗
中    華    民    國  九十六   年   五   月  三   日
中華民國刑法第210條
（偽造變造私文書罪）
偽造、變造私文書，足以生損害於公眾或他人者，處 5 年以下有
期徒刑。
中華民國刑法第211條
（偽造變造公文書罪）
偽造、變造公文書，足以生損害於公眾或他人者，處 1 年以上 7
年以下有期徒刑。
中華民國刑法第212條
（偽造變造特種文書罪）
偽造、變造護照、旅券、免許證、特許證及關於品行、能力服務
或其他相類之證書、介紹書，足以生損害於公眾或他人者，處1
年以下有期徒刑、拘役或3百元以下罰金。
中華民國刑法第216條
（行使偽造變造或登載不實之文書罪）
行使第 210 條至第 215 條之文書者，依偽造、變造文書或登載
不實事項或使登載不實事項之規定處斷。
中華民國刑法第339條
（普通詐欺罪）
意圖為自己或第三人不法之所有，以詐術使人將本人或第三人之
物交付者，處5年以下有期徒刑、拘役或科或併科1千元以下罰金
。
以前項方法得財產上不法之利益或使第三人得之者，亦同。
前二項之未遂犯罰之。
